Inventaris van het archief van Pieter Steyn, 1749-1772
Nationaal Archief, Den Haag
- Pieter Steyn als voorzitter van de Staten van Holland en West-Friesland.
  - Bijzonder, II.
    - Militie, B.
      - De Grofgeschutgieterij, 2.
        - Akte verleden voor Jan van den Bos, notaris in Den Haag, op 30 mei 1764, waarbij Jan Eijsz., Barend Heuding en Nicolaas Hendrik Graan verklaren dat de ontslagen Jacob Spithout geen gelegenheid heeft gehad de steenmortieren te saboteren. Afschrift., 179; 1 stuk
        - Memories van Pieter Steyn betreffende het aanstellen van een meesterknecht in de grofgeschutgieterij, met aanmerkingen hierop van Willem Bentinck. Afschriften., 1764; 180; 2 katernen
        - Akte waarbij grofgeschutgieter Jan Verbruggen en de Staten van Holland en West-Friesland een overeenkomst sluiten over het gieten van een aantal kanonnen. Afschrift., 1764; 181; 1 stuk
        - Onderhandse akten van S. Maritz en de Academie van Wetenschap in Parijs houdende een opsomming van de problemen bij het gieten van kanonnen. Afschrift., 1764; 182; 1 stuk
        - Memorie van Pieter van Soest, grofgeschutgieter in Amsterdam voor de bewindhebbers van de kamer Amsterdam der W.I.C. betreffende het te snel afkeuren van kanonnen. Afschrift., 1764; 183; 1 stuk
        - Memorie (van Pieter Steyn) betreffende een missive van de hertog van Brunswijk van 20 juni 1764 over ongeregeldheden in 's lands grofgeschutgieterij en betreffende mogelijkheden deze moeilijkheden te verminderen. Concept., 184; 1 katern
        - Lijst van de betalingen voor het gieten van verschillende soorten kanonnen, (1764); met bijlagen, afschriften., 185; 3 stukken
        - Rapport opgesteld door Charles, graaf de Berenger, commissaris-generaal van de Franse grofgeschutgieterij, houdende de methode volgens welke kanonnen gegoten moeten vorden en de samenstelling van het metaal. Afschrift., 1765; 186; 1 stuk
      - Verdere bemoeiingen, 3.
        - Uittreksel uit de resoluties van de Staten van Holland en West-Friesland van 29 april, 8 en 13 juni, 21 augustus en 19 September 1651 en uit de resoluties van de Grote Vergadering van 29 april en 1 mei 1651 betreffende het plaatsnemen van een veldmaarschalk in de Raad van State, 1651. Afschrift., (1752); 187; 3 stukken
        - Memorie van Pieter Steyn betreffende de toestand der militie en de marine als voorbereiding voor de petitie van 1770. Concept., (1769); 188; 1 stuk
    - Voogdij, C.
      Zie ook inventarisnummers 389-401.
      - Conceptresolutie van de Staten van Holland en West-Friesland houdende het besluit een rapport op te stellen betreffende de voogdij over prinses Carolina en prins Willem V na het overlijden van Gouvernante prinses Anna dat ter goedkeuring aan de steden en de Ridderschap zal worden voorgelegd., (1757); 189; 1 stuk
      - Rapport betreffende de voogdij over en de opvoeding van prinses Carolina en prins Willem V in juli 1757 door Pieter Steyn opgesteld om aan de steden en de Ridderschap voor te leggen. Concept; met instructie voor de hertog van Brunswijk als voogd en representant na de dood van Gouvernante prinses Anna, 1757; concept; met aantekeningen van Pieter Steyn, (1757). klad., 190; 4 stukken
      - Aantekeningen van de bezwaren van de steden tegen de concept- resolutie en het conceptrapport over het regelen van de voogdij over prinses Carolina en prins Willem V. Klad., (1757); 191; 1 stuk
      - Nader rapport van de stad Dordrecht over do conceptresolutie en het conceptrapport over het regelen van de voogdij over prinses Carolina en prins Willem V., 1757; 192; 1 stuk
      - Aantekeningen gemaakt door Pieter Steyn op 21 augustus 1757 betreffende de mening van de gecommitteerden van Amsterdam over de opvoeding van prinses Carolina en prins Willem V. Klad., 193; 1 stuk
    - Verdere bemoeiingen, D.
      - Memorie voor de Staten van Holland en West-Friesland betreffende een twist over een nalatenschap tussen Johannes en Albert Dirckz. Veldhuis en secretaris Boon., 1758; 194; 1 stuk
      - Missive van Mossel van Stralen uit Hoorn aan de Staten van Holland en West-Friesland van 24 September 1772 houdende voorstellen over percelen die in aanmerking komen voor verkoop uit de Domeinen zoals in de resoluties van 23 juli, 7 en 14 augustus 1772 voorgesteld., 195; 1 stuk
- Pieter Steyn als leider van de afvaardiging van de Staten van Holland en West-Friesland ter Staten-Generaal.
  - Financiën, I.
    - Zeeland, A.
      - Rapporten en uittreksels uit secrete resoluties betreffende een klacht van de Staten van Zeeland over de financiële situatie van dit gewest en betreffende net verzoek tot herstel van deze financiën, opgesteld door:, 196-218
        - de Staten-Generaal 1767 juni 25, 196; 1 stuk
        - de Staten van Holland en West-Friesland, 1767 september 18, 197; 1 katern
          In druk.
        - de Staten van Holland en West-Friesland, 1767 november 11, 198; 1 stuk
        - de Staten-Generaal, 1767 december 30, 199; 1 stuk
        - prins Willem V, 1767, ?, 200; 1 stuk
        - de Staten-Generaal, 1768 mei 9, 201; 1 stuk
        - de Staten van Holland en West-Friesland, 1768 oktober 13; met bijlage, 1768, 202; 2 stukken
        - de Staten-Generaal, 1768 december 21; met bijlage, 1768, 203; 1 omslag
        - de commissie uit de Staten-Generaal, 1768 mei, 204; 1 omslag
        - de commissie uit de Staten-Generaal, 1768, 205; 1 stuk
        - de Raad van Zierikzee, 1769 maart 9, 206; 1 katern
        - de Raad van Goes, 1769 juli 15, 207; 1 stuk
        - de Magistraat van Tholen, 1769 juli 20, 208; 1 stuk
        - de Raad van Middelburg, 1769 juli 22, 209; 1 katern
        - de Staten-Generaal, 1769 augustus 3, 210; 1 katern
        - de Raad van Middelburg, 1769 augustus 12, 211; 1 stuk
        - de Raad van Zierikzee, 1769 augustus 12, 212; 1 stuk
        - de Raad van Veere, 1769 augustus 12, 213; 1 stuk
        - de Raad van Vlissingen, 1769 augustus 12, 214; 1 stuk
        - Martinus Johan Veth van de Perre, 1769 augustus 20; met bijlage, 1769, 215; 2 stukken
        - de Staten van Zeeland, 1769 september 28, 216; 1 katern
        - de Staten-Generaal, 1769 november 17; met bijlage, 1769, 217; 2 stukken
        - de Staten-Generaal, 1770 mei 8, 218; 1 katern
      - Rapporten en uittreksels uit secrete resoluties, naar aanleiding van pogingen van de Staten van Zeeland, eigenmachtig de quote van dit gewest te verminderen, om de financiën te herstellen, opgesteld door:, 219-225
        - de Staten-Generaal, 1771 mei 17, 219; 1 stuk
        - de Staten-Generaal, 1771 augustus 9, 220; 1 stuk
        - de Staten-Generaal, 1771 augustus 9, 221; 1 stuk
        - de Staten van Zeeland, 1771 oktober 7, 222; 1 katern
        - de Staten van Zeeland, 1771 november 22, 223; 1 katern
        - de Staten-Generaal, 1771 november 26, 224; 1 stuk
        - de commissie uit de Staten-Generaal, 1771, ?, 225; 1 katern
          In tveevoud.
      - Staat van het aantal van de door het gewest Zeeland te betalen compagnieën en de mogelijke vermindering van dit aantal voor het jaar 1767 om de benarde financiën te herstellen. Afschrift., 226; 1 stuk
      - Lijst van de lasten aan aflossingen en renten door het gewest Zeeland jaarlijks op te brengen. Afschrift; met een voorstel tot vermindering van deze lasten, (1768), afschrift., 227; 1 stuk
      - Memorie houdende artikelen uit de Unie van Utrecht betreffende het oplossen van geschillen tussen verschillende gewesten door "de stadhouder nu ter tijd wesende", met als conclusie dat de Staten van Zeeland zich bij een geschil over de vermindering van de quote moeten onderwerpen aan het gezag van prins Willem V van Oranje Nassau. Afschrift, (1771)., 1769; 228; 1 stuk
    - Colleges ter Admiraliteit, B.
      - Uittreksel uit de resoluties van de Staten-Generaal van 6 december 1762, houdende goedkeuring om kapitein Pieter Hendrik Reynst met het schip "de Eendracht" naar de Dey en de regering van Algiers en de Bey van Tunis te zenden en houdende tevens het besluit deze verleningen van zeereizen aan de admiraliteitscolleges te vergoeden., 229; 1 stuk
      - Aantekening van Pieter Steyn dat kapitein Pieter Hendrik Reynst zijn bezoeken aan Algiers en Tunis niet meteen naar de Republiek is gekomen zodat de kosten van deze reis niet door de Staten-Generaal vergoed hoeven te worden. Klad., (1763); 230; 1 stuk
      - Missiven van kapitein Pieter Hendrik Reynst en D. de Nut aan Pieter Steyn, houdende protest tegen het inhouden van de betaling door de Staten-Generaal van de extra kosten gemaakt door het bezoek aan Algiers en Tuni., 1763; 231; 3 stukken
      - Missive van Jacob Boreel Jansz. uit Amsterdam aan Pieter Steyn van 27 november 1763, waarin hij verklaart dat de kapiteins van Stockum en Hondorf door de Raad van State en niet uit een verhoging van het last- en veilgeld mogen worden betaald., 232; 1 stuk
    - Verdere bemoeiingen, C.
      - Declaratie van Jan de Thomese aan de Staten-Generaal voor een op 21 September 1764 geleverde gouden ketting met medaillon voor Friedrich Carl von Moser, minister plenipotentiaris van de landgraaf van Hessen in de Republiek. Afschrift, (1766)., 233; 1 stuk
      - Declaratie van Jan de Thomese aan de Staten-Generaal wegens een in 1766 geleverde gouden ketting met medaillon. Afschrift., 234; 1 stuk
      - Stuk houdende de door de Staten-Generaal vastgestelde waarde van verschillende soorten goud. Klad., 1766; 235; 1 stuk
  - Militie, II.
    - Lodewijk Frederik van Saksen-Hildburghausen, A.
      - Rekest van Lodewijk Frederik van Saksen-Hildburghausen waarin hij verzoekt om uitbetaling van zijn tractement als generaal van de infanterie over de jaren 1742-1747. Afschrift., 1750; 236; 1 stuk
      - Uittreksel uit de resoluties van de Raad van State van 17 februari 1749 houdende goedkeuring van het verzoek van Lodewijk Frederik van Saksen-Hildburghausen om zijn tractement over het jaar 1747 als generaal van de infanterie alsnog te ontvangen. Afschrift, (1750)., 237; 1 stuk
      - Missiven van Lodewijk Frederik van Saksen-Hilburghausen aan Pieter Steyn van 30 September en 20 december 1750, 15 maart en 9 mei 1751 houdende verzoeken om hulp bij de inwilliging van zijn rekest betreffende betaling van achterstallige traktementen over de jaren 1742-1747 als generaal van de infanterie en dankbetuigingen voor de door Steyn geboden hulp bij de inwilliging van dit rekest., 1750, 1751; 238; 4 stukken
      - Aantekeningen van Pieter Steyn naar aanleiding van het rekest van Lodewijk Frederik van Saksen-Hilburghausen aan de Raad van State. Klad en concept., (1751); 239; 1 stuk
    - Verdere bemoeiingen, B.
      - Aantekeningen van Pieter Steyn betreffende de vraag wie patenten moet vergeven nu prinses Anna is overleden. Concept., 1759; 240; 3 stukken
      - Aantekeningen van Pieter Steyn van de standpunten van de zeven gewesten over de aanstelling van gouverneurs, commandanten en andere militaire bevelhebbers na het overlijden van prinses Anna. Afschrift., (1759); 241; 1 stuk
  - Buitenlandse zaken, III.
    - Nederlandse diplomatieke vertegenwoordigers in het buitenland, A.
      Voor correspondentie tussen Steyn en de Nederlandse diplomatieke vertegenwoordigers in het buitenland, zie inventarisnummers 1-72.
      - Algemeen, 1.
        - Aantekeningen van Pieter Steyn op basis van resoluties van de Staten van Holland en West-Friesland over de periode 1730 - 1751 over het al dan niet afscheid nemen van Nederlandse vertegenwoordigers van de Staten van Holland en West-Friesland voor zij hun post in het buitenland gaan bekleden. Klad., (1750); 242; 1 stuk
        - Lijst van Nederlandse vertegenwoordigers in Groot-Brittannië over de periode 1625-1727. Concept., (1761); 243; 1 stuk
        - Lijst van Nederlandse vertegenwoordigers in Groot-Brittannië over de periode 1711-1761, in Pruisen over de periode 1721 - 1758 en in de Oostenrijkse Nederlanden over de periode 1717 - 1749. Concept., 244; 1 stuk
        - Aantekeningen van Pieter Steyn op basis van de resoluties van de Staten van Holland en West-Friesland en van de Staten-Generaal over de periode 1727-1728 betreffende de bevoegdheden van ministers plenipotentiaris op vredescongressen en de mogelijkheden tot geheimhouding van bepaalde besluiten. Klad., (1763); 245; 2 stukken
        - Aantekeningen van Pieter Steyn op basis van de resoluties van de Staten van Holland en West-Friesland over de periode 1672-1702, 1747-1759 en 1767 houdende de namen van de door de Staten van Holland en West-Friesland voorgedragen personen voor de Nederlandse vertegenwoordiging in het buitenland. Concept., 246; 1 katern
        - Reglement voor Nederlandse vertegenwoordigers in het buitenland van 26 juli 1700., z.d; 247; 1 katern
        - Aantekening van Pieter Steyn over het 27ste artikel van het reglement van Nederlandse vertegenwoordigers in het buitenland., z.d; 248; 1 stuk
      - Bijzonder, 2.
        - Financiën, a.
          - traktementen, a.1
            - Aantekeningen van Pieter Steyn op basis van resoluties van de Staten van Holland en West-Friesland en de Staten-Generaal over de navolgende periode betreffende het traktement en de aanstelling van Nederlandse vertegenwoordigers in het buitenland. Concepten., z.d; 249-257; 13 stukken
              - Oostenrijk, 1669-1718, 249; 1 stuk
              - Portugal, Saksen, Keur-Palts, Rusland, Groot-Brittannië; met verhandeling over de bevoegdheid van de Raad van State bij het vaststellen van de traktementen, 1681-1753, 250; 1 stuk
              - Denemarken, 1685-1759, 251; 1 stuk
              - Denemarken, 1720-1758, Rusland, 1720-1765; 252; 2 stukken
              - Denemarken en Portugal, 1728-1755, 253; 1 stuk
              - Rusland, 1729-1765, 254; 1 stuk
              - Portugal, 1736-1762, 255; 3 stukken
              - Spanje, 1747-1761, 256; 1 stuk
              - Keur-Palts, 1749-1764, 257; 3 stukken
            - Uittreksel uit de resoluties van de Staten van Holland en West-Friesland van 31juli 1772, houdende het besluit om het rekest van Philip Saurin, minister in Portugal, met het verzoek aan de Staten-Generaal om een verhoging van zijn traktement, nader te bekijken. Met bijlagen, 1772. Afschriften., 258; 3 stukken
              Bijlagen in tweevoud.
          - andere geldelijke steun, a.2
            - Uittreksel uit de resoluties van de Staten-Generaal van 8 december 1749 houdende het besluit de residentsplaats in Frankfurt op te heffen en het traktement van de resident in Keulen te verhogen., 259; 1 stuk
            - Aantekening van Pieter Steyn over een aan Otto Bosch, secretaris en zaakgelastigde in Frankfurt, te geven vergoeding na het opheffen van de residentsplaats in Frankfurt., (1749); 260; 1 stuk
            - Missive van Charles François Bosc de la Calmette, minister in Portugal aan Hendrik Fagel, griffier van de Staten-Generaal, van 1 juni 1756 houdende het verslag van de financiële gevolgen van de ernstige aardbeving die Lissabon in 1755 getroffen heeft en een verzoek om geldelijke steun. Afschrift; met bijlagen, 1755, 1756, afschriften, 1756., 261; 7 stukken
            - Declaraties van Cornelis Calkoen, minister plenipotentiaris, over de periode januari-juni en juli-december 1756 van kosten door hem buiten zijn tractement om gemaakt. Afschrift., 262; 2 stukken
            - Lijst van betalingen door de Staten-Generaal aan Frans van der Meer en Johan Lodewijk Haganus van Wassenaer, ambassadeurs in Spanje, over de periode 1727-1758 buiten hun traktement om gedaan. Afschrift, 263; 1 stuk
            - Lijst van betalingen door de Staten-Generaal aan Abraham van Hoey en Mattheus Lestevenon, heer van Berkenrode, ambassadeurs in Frankrijk over de periode 1727-1758 buiten hun gewone traktement om gedaan. Afschrift., 264; 1 katern
            - Declaratie van Jacob Jan Gallieris, minister in Regensburg, over de periode januari-juni 1759, van kosten door hem buiten zijn traktement om gemaakt. Afschrift., 265; 1 stuk
            - Aantekeningen van Pieter Steyn betreffende een verzoek van Hendrik van Kretschmar, minister in Portugal van 3 september 1761 om geldelijke steun voor het aannemen van rouw en het verzorgen van een rouwmaaltijd. Klad; met bijlage, z.d., 266; 1 stuk en 1 katern
              1. Bijlage in druk.
              2. Bijlage in tweevoud.
            - Uittreksel uit de resoluties van de Staten-Generaal van 24 november 1744, houdende goedkeuring van een extra betaling aan Barthold Douma van Burmania, extraordinaris envoyé bij de keizer van Oostenrijk, en het besluit dat hij elk half jaar een declaratie van extra kosten volgens artikel 27 van het reglement voor Nederlandse vertegenwoordigers in het buitenland mag doen. Afschrift, (1756)., 267; 1 stuk
              Voor reglement zie: inventarisnummer 247.
            - Uittreksel uit de resoluties van de Staten-Generaal van 12 december 1711, houdende het besluit om aan Albert van der Meer, extraordinaris envoyé in Savoye de kosten van een gemaakte reis te vergoeden en het besluit voortaan alle extraordinaris envoyés toe te staan declaraties hiervan in te dienen. Afschrift, 1771., 268; 1 stuk
          - verdere bemoeiingen, a.3
            - Aantekeningen van Pieter Steyn over een langdurig verlof van Bertram Philip Sigismund Albrecht, graaf van Gronsfeld Diepenbroeck, extraordinaris envoyé en minister plenipotentiaris in Pruisen en de financiële consequenties van dit langdurig verlof, (1751); concept; met bijlagen. Afschriften, (1751)., 1748-1751; 269; 6 stukken
            - Rapport van Pieter Steyn over de financiële gevolgen van de door Mattheus Lestevenon, heer van Berkenrode, ordinaris ambassadeur in Frankrijk voorgestelde aankoop van een huis in Parijs voor de huisvesting van de Nederlandse legatie. Concept., (1766); 270; 1 stuk
            - Uittreksel uit de resoluties van de Staten-Generaal van 25 augustus 1767, houdende het besluit examens van predikanten, gaande naar Nederlandse vertegenwoordigers in het buitenland, niet meer te betalen., 271; 1 stuk
        - Benoemingen, b.
          Zie ook inv.nrs. 243, 244, 246, 249-257.
          - Uittreksel uit de resoluties van de Staten-Generaal van 27 november 1727 en 20 januari 1728, houdende het besluit om Jan Rabo, baron van Keppel wederom als minister van Pruisen te zenden en houdende een berekening van de financiële gevolgen hiervan., z.d; 272; 2 stukken
          - Uittreksel uit de resoluties van de Staten-Generaal van 10 april 1748, houdende het besluit om Charles Bosc de la Calmette als opvolger van Onno Zwier van Haren naar de protestantse Zwitserse kantons te zenden., z.d; 273; 1 stuk
    - Buitenlandse diplomatieke vertegenwoordigers in de Republiek, B.
      - Algemeen, 1.
        - Vergaderingen van Pieter Steyn met buitenlandse vertegenwoordigers in de Republiek, a.
          - Aantekeningen gemaakt door Pieter Steyn van vergaderingen met de navolgende buitenlandse vertegenwoordigers in de Republiek, klad., 274-283; 4 stukken, 6 omslagen en 1 pak
            - Vergaderingen met Louis Augustin graaf d'Affry, buitengewoon gezant en François Armand d'Usson markies de Bonnac, ambassadeur van Frankrijk in de Republiek. Met bijlagen, 1755, gedeeltelijk afschriften. 1755, 274; 2 stukken
              De bijlagen zijn in het Frans.
            - Vergaderingen met François Armand d'Usson markies de Bonnac, ambassadeur van Frankrijk in de Republiek. Met bijlagen, 1755-1756, gedeeltelijk afschriften. 1755-1756, 275; 1 omslag
            - Vergaderingen met Joseph Yorke, minister plenipotentiaris van Groot-Brittanië in de Republiek. Met bijlagen, 1755, 1759, 1761, 1762, gedeeltelijk afschriften. 1755, 1759, 1761, 1762, 276; 2 stukken
            - Vergaderingen met Bruno von Hellen, minister van Pruisen in de Republiek. Met bijlage, 1756. 1756-1757, 277; 1 omslag
              De bijlage is in druk.
            - Vergaderingen met Louis Augustin graaf d'Affry, ambassadeur van Frankrijk in de Republiek. Met bijlagen, 1756-1762, gedeeltelijk afschriften. 1756-1762, 278; 1 pak
            - Vergadering met Johann Heinrich Kauderbach, minister van de keurvorst van Saksen in de Republiek. 1757, 279; 1 stuk
            - Vergaderingen met Thaddaus baron van Reischach, ambassadeur van Oostenrijk in de Republiek. Met bijlagen, 1758, afschrift. 1757, 1758, 1765, 280; 1 omslag
              De bijlage is in het Frans.
            - Vergaderingen met Prevost, secretaris van de Franse legatie in de Republiek. Met bijlagen, 1762, afschriften. 1762-1763, 281; 1 omslag
            - Vergaderingen met Louis de Cordevac d'Havrincourt, ambassadeur van Frankrijk in de Republiek. Met bijlage, 1763. 1763, 1764, 282; 1 omslag
            - Vergadering met Frederik Willem von Thulemeyer, minister van Pruisen in de Republiek. 1765, 283; 1 stuk
        - Verdere bemoeiingen, b.
          - Uittreksel uit de resoluties van de Staten-Generaal van 12 februari 1752, houdende het besluit de resolutie van 20 april 1709 met de verplichting voor buitenlandse gezanten om in Den Haag te wonen, strikt na te komen., 284; 1 stuk
          - Missive van Aleksander Romanovic graaf Worenzov, Russische ambassadeur in de Republiek aan Pieter Steyn van 19 november 1764, houdende een aanklacht tegen de boekverkoper Straatman wegens belediging van de Russische Tsarina in een drukwerk. Met bijlagen, 1764, afschriften., 285; 6 stukken
            Gedeeltelijk in het Frans.
          - Aantekeningen betreffende het huis van de Spaanse legatie in Den Haag, op basis van resoluties van de Staten van Holland en West-Friesland over de periode 1708-1714. Concept., z.d; 286; 1 stuk
          - Uittreksel uit de resoluties van de Staten-Generaal van 11 april 1742 houdende het besluit niet meer te vergaderen over door buitenlandse gezanten gedane mondelinge voorstellen. Afschrift, z.d., 287; 1 stuk
      - Bijzonder, 2.
        - Financiën, a.
          - Aantekeningen betreffende de verpondingen te betalen over het huis van de Franse legatie in Den Haag. Klad; met bijlage, 1756, afschrift, 1758., 288; 2 stukken
          - Lijst van belastingvrijdommen die buitenlandse vertegenwoordigers in de Republiek genieten, door Pieter Steyn opgesteld op basis van resoluties van de Staten van Holland en West-Friesland over de periode 1697-1720. Concept., z.d; 289; 1 stuk
        - Erkenningsbeleid, b.
          - Uittreksel uit de resoluties van de Staten-Generaal van 21 mei 1748, houdende het besluit om Nicolaes van Denecken te erkennen als resident van de Hanzesteden Lübeck en Bremen in de Republiek. Afschrift, (1750)., 290; 1 stuk
          - Aantekeningen van Pieter Steyn voor de hertog van Brunswijk betreffende de beslissingen over de toelating van Nicolaes van Denecken als resident van de Hanzesteden Lübeck en Bremen in de Republiek over de jaren 1745-1748. Klad., 1750; 291; 1 stuk
          - Aantekeningen van Pieter Steyn op basis van resoluties van de Staten-Generaal van 10 oktober 1727 en van de Staten van Holland en West-Friesland over de jaren 1732-1765, betreffende het toelatings- en erkenningsbeleid voor buitenlandse gezanten in de Republiek. Concept., 292; 1 stuk
          - Uittreksels uit de resoluties van de Staten-Generaal van 17 en 19 december 1715, houdende het besluit dat na onenigheid met de keurvorst van Keulen, Jean François Magis, de resident van de keurvorst van Keulen in de Republiek het grondgebied binnen 72 uur moet hebben verlaten. Afschrift, z.d., 293; 2 stukken
          - Aantekening van Pieter Steyn, dat op 10 oktober 1727 in de Staten-Generaal besloten is geen mensen die in de Republiek geboren zijn te erkennen als buitenlands gezant in de Republiek. Klad., z.d; 294; 1 stuk
    - Consuls, C.
      - Instrukties voor buitenlandse consuls in Denemarken, opgesteld op 20 februari 1749. Afschrift., 295; 1 stuk
      - Uittreksel uit een missive uit Parijs van 24 december 1750, houdende de voorschriften van de koning van Frankrijk voor consuls in Frankrijk residerende., (1760); 296; 1 stuk